【裁判字號】    90,易,1257
【裁判日期】    901026
【裁判案由】    竊盜
【裁判全文】
臺灣臺南地方法院刑事判決                          九十年度易字第一二五七號
    公  訴  人  臺灣台南地方法院檢察署檢察官
    被      告  甲○○
右列被告因竊盜案件，經檢察官提起公訴（九十年度偵字第四一三九號）及移送併辦
（九十年度偵字第七一六三號），本院判決如左：
    主  文
甲○○連續攜帶兇器踰越安全設備於夜間侵入住宅竊盜，累犯，處有期徒刑貳年拾月
，扣案之棉質手套壹雙、老虎鉗貳把、手銬壹副、丁字型起子貳支、手電筒壹支、鐵
撬壹把、一字型起子壹把、鋸子壹把、花剪壹支、油壓剪壹把，均沒收。
    事  實
一、甲○○曾於民國八十六年間因違反麻醉藥品管理條例案件，經臺灣彰化地方法院
    於八十六年七月十三日判處有期徒刑八月確定，並於八十七年九月六日（起訴書
    誤載為九月十六日）執行完畢，猶不知悔改，復基於意圖為自己不法所有之概括
    犯意：
（一）先於八十八年七月十七日凌晨，至彰化縣芬園鄉○○村○○路○段五五號前，
      於夜間侵入屋內竊取余定憲所有之簑衣、古代搖籃及避雨用具各一件，得手後
      供己把玩隨即丟棄。
（二）次於八十八年八月九日凌晨三時許，在南投縣南投市○○街與育樂街口，下手
      竊取梁坤堂所有未懸掛車牌之黃色自用小貨車一部，得手後先駕駛該自用小貨
      車前往南投縣南投市○○路八五巷二一號附近停放，旋即踰越窗戶安全設備於
      夜間潛入南投市○○路八五巷二一號羅杏村之住宅內，竊取羅杏村所有之國畫
      四幅、洋酒一瓶及劍一把，得手後置放在該自用小貨車上，嗣因經附近居民劉
      昌奇發覺報警，甲○○乃棄車逃離現場。
（三）復於八十八年八月十五日十七時許（起訴書誤載為八月十六日十五時許），至
      彰化縣員林鎮○○里○○路○段三六一之一號（起訴書誤載為彰化縣溪州鄉○
      ○村○○路十二號）前，持自備之客觀上足以作為兇器之螺絲起子一把，踰越
      窗戶安全設備侵入屋內，竊取張毓芬所有之蓮花形玉石五個、魚形（起訴書誤
      載為角形）玉石四個、翡翠二個、棕色玉石一個、琥珀一個、古玉一個、財神
      玉佩二個、鵰螭龍形玉佩、鵰雙螭龍形玉佩一個、蟬型鏤金彩玉一個（詳如卷
      內贓物清冊編號十一、十二、十四、十六、十七、十九、二一、二二、二三、
      二四），得手後均據為己有。
（四）又於八十八年八月十六日十五時許（起訴書誤載為八月十五日十七時許），至
      彰化縣溪州鄉○○村○○路十二號（起訴書誤載為彰化縣員林鎮○○里○○路
      ○段三六一之一號）屋內，竊取鄭金福所有之理科物語三本、兒童的科學一本
      、學習百科辭典一本、昭和九年臺灣軍種演習寫真帖一本，得手後亦據為己用
      。
    嗣於八十八年九月四日六時三十分許，甲○○駕駛車號Ｗ７─七三二一號自用小
    客車，途經雲林縣境台十九線三十六公里處，因行跡可疑，為警攔檢，除自其車
    上起獲毒品（另行經檢察官偵辦）及如前揭（三）、（四）所示竊得之物，並當
    場扣得甲○○所有供犯竊盜罪所用之棉質手套一雙、老虎鉗二把、手銬一副、丁
    字型起子二支、手電筒一支、鐵撬一把、一字型起子一把、鋸子一把、花剪一支
    、油壓剪一把，始查悉上情。
三、案經彰化縣警察局彰化分局及內政部警政署國道公路警察局第二警察隊報請臺灣
    彰化地方法院檢察署呈請臺灣高等法院檢察署令核轉臺灣台南地方法院檢察署檢
    察官偵查起訴，及由臺灣南投地方法院檢察署呈請臺灣高等法院檢察署令核轉臺
    灣台南地方法院檢察署檢察官移送併案審理。
    理  由
一、訊據被告甲○○對有於右揭時、地行竊之事實，除就事實欄（三）所示內容辯稱
    ：該部分伊是與許宏銘共同前往行竊並均由許宏銘下手實施，伊均僅在旁把風云
    云，餘均迭據被告於警、偵訊及本院審理時坦承不諱，核與被害人余定憲、梁坤
    堂、羅杏村、張毓芬、鄭金福於警訊中所指述之情節相符，並有贓物認領保管單
    二紙附卷可稽及如事實欄所示之物扣案可資佐證，被告有前揭竊盜犯行，應堪認
    定。次查，臺灣南投地方法院檢察署檢察官雖就事實欄（三）所示內容前亦認定
    許宏銘涉有與被告共同行竊之犯嫌而對其提起公訴，惟許宏銘該部分經檢察官起
    訴之犯罪事實業經臺灣南投地方法院於九十年二月十六日以八十九年度易字第六
    ０六號判決許宏銘無罪確定乙節，有臺灣南投地方法院八十九年度易字第六０六
    號判決書及臺灣高等法院被告全國前案紀錄表各一份在卷可憑，此外復查無其他
    積極證據足資證明許宏銘有與被告共同行竊如事實欄（三）所示財物之犯行，是
    被告前開辯稱事實欄（三）所示內容係與案外人許宏銘共同前往行竊云云，應係
    避重就輕之詞，要難採信。本件事證明確，被告犯行足堪認定。
二、核被告甲○○所為事實欄（一）竊盜犯行，係犯刑法第三百二十一條第一項第一
    款之於夜間侵入住宅竊盜罪；所為事實欄（二）竊盜犯行，係犯刑法第三百二十
    條第一項之普通竊盜罪及第三百二十一條第一項第一款、第二款之踰越安全設備
    於夜間侵入住宅竊盜罪；所為事實欄（三）竊盜犯行，係犯刑法第三百二十一條
    第一項第二款、第三款之攜帶兇器踰越安全設備竊盜罪；所為事實欄（四）竊盜
    犯行，係犯刑法第三百二十條第一項之普通竊盜罪。公訴人就被告所犯於夜間侵
    入住宅竊盜罪部分，於起訴法條雖未論及，惟起訴事實已記載明確，且刑法第三
    百二十一條第一項所列各款為竊盜之加重條件，被告犯竊盜罪而兼具各款加重情
    形，因竊盜行為祗有一個，仍祗成立一罪，非屬法律競合或犯罪競合，惟理由仍
    應引用各該款，併予敘明。被告甲○○先後多次竊盜犯行，時間緊接，犯罪構成
    要件相同，顯係基於概括犯意為之，為連續犯，應依刑法第五十六條規定，以攜
    帶兇器踰越安全設備於夜間侵入住宅竊盜一罪論，並加重其刑，移送併辦部分與
    公訴人起訴之犯罪事實有連續犯裁判上一罪關係，自在本院審理論究之範圍。被
    告有如事實欄所示前科紀錄，有臺灣台南地方法院檢察署刑案資料查註紀錄表一
    份在卷可按，其於執行完畢後五年之內再犯本件有期徒刑以上之罪，係屬累犯，
    應依刑法第四十七條之規定遞加重其刑。爰審酌被告之品行及其犯罪之動機、目
    的、犯罪之手段、所生之損害及犯罪後尚能坦認犯行態度良好等一切情狀，量處
    如主文所示之刑，以資懲儆。扣案之棉質手套一雙、老虎鉗二把、手銬一副、丁
    字型起子二支、手電筒一支、鐵撬一把、一字型起子一把、鋸子一把、花剪一支
    、油壓剪一把，為被告所有供犯罪所用之物，業據被告供明在卷可按，爰依刑法
    第三十八條第一項第二款之規定併予宣告沒收。至於扣案之手提包一只、輪鞋袋
    一只雖係被告所有但無積極證據可資證明係被告供犯本罪所用之物，爰不另為沒
    收之諭知，附此敘明。
據上論斷，應依刑事訴訟法第二百九十九條第一項前段，刑法第五十六條、第三百二
十一條第一項第一款、第二款、第三款、第四十七條、第三十八條第一項第二款，判
決如主文。
本案經檢察官李宗榮到庭執行職務。
中      華      民      國      九十      年     十     月    二十六    日
                                  臺灣臺南地方法院刑事第二庭
                                          法  官  張  瑛  宗
右正本證明與原本無異。
如不服本判決，應於判決送達後十日內向本院提出上訴狀( 應附繕本 )。
                                          書記官  盧  立  勇
中      華      民      國      九十      年     十     月    二十六    日
附錄法條
中華民國刑法第三百二十一條
 (加重竊盜罪)
犯竊盜罪而有左列情形之一者，處六月以上五年以下有期徒刑：
一  於夜間侵入住宅或有人居住之建築物、船艦，或隱匿其內而犯之者。
二  毀越門扇、牆垣或其他安全設備而犯之者。
三  攜帶兇器而犯之者。
四  結夥三人以上而犯之者。
五  乘火災、水災或其他災害之際而犯之者。
六  在車站或埠頭而犯之者。
前項之未遂罰之。


司法院資訊處製作；財團法人民間司法改革基金會備份。
